臺灣高等法院刑事裁定　　　　　　　　　　94年度抗字第82號
抗　告　人　甲○○
上列抗告人因聲明異議案件，不服臺灣士林地方法院93年度聲字
第0796號，中華民國93年12月28日裁定（臺灣士林地方法院檢察
署92年度戒執更戊字第32號、91年度執丙字第3453號執行指揮書
），提起抗告，本院裁定如下：
    主  文
原裁定撤銷，發回臺灣士林地方法院。
    理  由
一、抗告意旨略以：「抗告人於92年03月19日停止戒治處分，隨
    即接續執行竊盜罪4月徒刑（竊盜罪尚未執行完畢），此執
    行期間03月又10日，依法均不列入傷害致死罪殘刑期間，固
    無異議。惟士林檢察署92年戒執更戊字第32號所為之執行指
    揮書，並未依法詳載自92年03月19日起至同年06月29日止，
    係執行竊盜罪，僅記載上揭期間為戒治處分，此執行指揮，
　　亦有未合。又士林檢察署91年度執丙字第3453號竊盜案之執
  　行指揮書未予扣除自92年03月19日起至同年06月29日止執行
　　期間03月又10日日數，顯對指揮執行，不無影響。原裁定未
  　見及此，對士林檢察署92年戒執更戊字第32號與91年執丙字
　　第3453號所開具執行指揮書亦存前揭不當之處，未予詳究為
  　免無端罰其不公，而傷害司法正義，原裁定既存瑕疵，自應
　　無以維持，爰依刑事訴訟法第0407條向鈞院提出抗告，俾保
  　權益，方符罰當其罪、罪罰相當，免造成竊盜案04月徒刑重
    覆執行，而構成冤獄賠償（冤獄賠償法第16條）」等語。
二、按受刑人或其法定代理人或配偶以檢察官執行之指揮為不當
    者，得向諭知該裁判之法院聲明異議，刑事訴訟法第484 條
    定有明文。經查：
(一)、本件抗告人甲○○因犯傷害致死罪，經臺灣高等法院以82年
    上更(二)字第0782號判處有期徒刑8年，上訴後，經最高法院
    於83年09月29日，以83年度臺上字第5322號駁回上訴確定，
    刑期起算日期為83年10月28日，指揮書執畢日期為91年10
    月27日，嗣於87年07月03日縮短刑期假釋出監，殘餘刑期3
    年11月28日，後該假釋經撤銷，自91年06月26日起入臺灣臺
    北監獄執行殘刑，執行期滿日期原為95年06月22日，有全國
    前案紀錄表、臺灣士林地方法院檢察署檢察官90年執更戊字
    1069號執行指揮書附卷可稽。
(二)、嗣抗告人因違反毒品危害防制條例案件，經臺灣桃園地方法
    院以90年毒聲字第1938號裁定送觀察、勒戒後，由臺灣桃園
    地方法院檢察署（溫股）自91年07月19日起，向臺灣臺北監
    獄提送執行觀察、勒戒後，認有繼續施用毒品傾向，經該院
    以91年度毒聲字第2450號裁定送強制戒治，執行滿3月後，
    其成效經評定為合格，經檢察官聲請並由臺灣桃園地方法院
    以92年度毒聲字第305號裁定停止戒治，所餘戒治期間付保
    護管束，而於93年03月19日停止戒治，此有臺灣新竹戒治所
    出所證明書在卷足憑。
(三)、又抗告人因犯竊盜罪，經臺灣士林地方法院以91年簡字第09
    59號判處有期徒刑4月，並於91年10月07日確定，自前開停
    止強制戒治處分後，隨即執行竊盜罪有期徒刑4月刑期，刑
    期起算日期為92年03月19日，執行期滿日期為92年07月18日
    ，此經臺灣士林地方法院檢察署以93年12月08日士檢執戊92
    戒執更32字第8214號函敘明確，並有臺灣新竹地方法院檢察
    署91年執助章字第0764號檢察官執行指揮書附卷可按。
(四)、抗告人於92年06月30日，經解還臺灣臺北監獄（竊盜罪刑期
    尚未執畢），業經調取臺灣士林地方法院檢察署92年度戒執
  　更字第32號指揮書影本在卷，指揮書備註欄之記載為：「註
    銷本署90年執更字1069號執行指揮書改以本件執行。戒治處
    分自091/07/19至092/06/29止，計11月11日原刑期期滿日應
    順延。原判決延用」，執行期滿之日為96年06月03日。
(五)、茲將抗告人之執行情形列表如下：
01、91/06/26-95/06/22，北監，執行殘刑3年11月28日。
02、91/07/19-92/03/19，借提執行觀察勒戒，竹監戒治。
03、92/03/19-92/07/18，借提竹監執行另案竊盜四月徒刑。
04、92/06/30，竊盜未執完畢，92/06/29解還臺北監獄。
(六)、依據前開列表，可見抗告人於91/07/19-92/03/19，借提執
    行觀察勒戒與戒治，而92/03/19-92/06/29係執行竊盜，並
    非戒治，則前開臺灣士林地方法院檢察署92年度戒執更字第
  　32號指揮書備註欄之記載：「註銷本署90年執更字1069號執
    行指揮書改以本件執行。戒治處分自091/07/19至092/06/29
　  止，計11月11日原刑期期滿日應順延。原判決延用」，將92
    /03/19至92/06/29之執行竊盜期間，是否誤載為戒治期間，
    即非無疑。
(七)、而調取之91年度執丙字第3453號竊盜案之執行指揮書影本載
    明92年03月19日起至92年06月29日已執行計103日，應予以
    折抵刑期，並無抗告人所陳之未予以扣除，然前開臺灣士林
    地方法院檢察署92年度戒執更字第32號指揮書之記載既有未
    妥，原審未為審查即作成裁定，即有未洽，則原裁定既有不
    當即應予撤銷，並發回原審法院詳細審核卷附各次指揮書之
    記載，列表計算或囑檢察官更正指揮書，另為適法處理。
據上論斷，應依刑事訴訟法第413條前段，裁定如主文。
中　　華　　民　　國　　94　　年　　2 　　月　　23　　日
　　　　　　　　　刑事第十七庭審判長法　官  吳啟民
　　　　　　　　　　　　　　　　　  法　官  林瑞斌
　　　　　　　　　　　　　　　　　  法　官  施俊堯
以上正本證明與原本無異。
不得再抗告。
                                    書記官  陳彥蕖
中　　華　　民　　國　　94　　年　　2 　　月　　24　　日
